【裁判字號】    88,上易,2336
【裁判日期】    890126
【裁判案由】    竊盜
【裁判全文】
臺灣高等法院高雄分院刑事判決          八十八年度上易字第二三三六號
    上  訴  人  臺灣高雄地方法院檢察署
    上  訴  人
    即  被  告  鍾光甲
    選任辯護人  李嘯風
右上訴人等因被告竊盜案件，不服臺灣高雄地方法院八十八年度易字第四二三二號中
華民國八十八年十月二十八日第一審判決（起訴案號：臺灣高雄地方法院檢察署八十
八年度偵字第一九四四二號、移送併辦案號：同署八十八年度偵字第二七一七三號）
，提起上訴，本院判決如左：
      主      文
原判決撤銷。
鍾光甲連續竊盜，處拘役伍拾日，緩刑參年。
      事      實
一、鍾光甲因自己所有之000－0000號自小客車車牌遺失，竟意圖為自己不法
    之所有，乃基於概括之犯意，先於民國（以下同）八十八年六月八日下午十五時
    十三分，在高雄市○○區○○街十五號路邊，竊取鍾玉甲所有之ＸＩ－一四一五
    號車牌一面，復於八十八年六月十六日上午十時許，在高雄市○○○路四十七號
    地下室停車場內，竊取乙○○所有之Ｓ七－四八五一號自小客車之車牌二面，得
    手後，即將Ｓ七─四八五一號車牌二面，懸掛於上開自有之小客車上使用，嗣於
    八十八年八月二日在高雄市文化中心和平路側門地面停車場內，為警查獲。復再
    將ＸＩ－一四一五號車牌懸掛在其所有之自小客車上使用，於八十八年九月二十
    五日十一時四十五分再經警查獲。
二、全案先經高雄市政府警察局移送臺灣高雄地方法院檢察署檢察官偵查起訴；復經
    屏東縣警察局枋寮分局報請台灣屏東地方法院檢察署移送台灣高雄地方法院檢察
    署函轉台灣高等法院高雄分院併辦。
      理      由
一、訊據被告固坦承於右揭二時地因分別懸掛Ｓ七－四八五一號及ＸＩ－一四一五號
    車牌遭警先後查獲，惟辯稱：Ｓ七－四八五一號之二面車牌乃於八十八年六月中
    旬在高雄市○○○路四十七號地下室停車場內樓梯旁拾獲；另ＸＩ－一四一五號
    車牌一面，則辯稱係於八十八年六月下旬在高雄市○○路文化中心停車場所拾獲
    ，皆非自乙○○及鍾玉甲處所竊取云云。
二、經查：前揭Ｓ七－四八五一號車牌為乙○○所有置放於高雄市○○○路四十七號
    地下室停車場遭被告竊取之事實，業據證人乙○○於警訊及本院審理中結證無訛
    ，並有車牌失竊資料個別查詢報表及贓物認領保管收據各一份附卷可稽。另ＸＩ
    －一四一五號車牌一面為鍾玉甲所有置放於高雄市○○區○○里○○街十五號路
    邊遭被告竊取之事實，亦據被害人鍾玉甲於偵訊筆錄中證述綦詳，復有車輛竊盜
    、車牌失竊資料查詢報表在卷可憑。再查被告自己之000－0000號自小客
    車車牌亦於八十八年六月二日遺失一節，有高雄市政府警察局車牌遺失受理報案
    單在卷可資佐證，被告顯因自己之車牌遺失，故陸續竊取他人之車牌使用。苟如
    被告所辯稱，該三面車牌係他人竊取或自行掉落之物，豈有竊取後仍放置於該處
    不取走或二片車牌同時掉落之理？亦不可能失竊及拾取之時間均係同一時間；況
    車牌若係自然掉落，亦無連同螺絲全部遺失之可能。故本件被告罪證已很甲確，
    其所辯顯係卸責之詞，不足採信，犯行堪以認定。
三、核被告所為，係犯刑法第三百二十條第一項之竊盜罪，而被告鍾光甲前後二次竊
    盜犯行，時間緊密，所犯罪名相同，顯係基於概括犯意反覆為之，為連續犯，應
    依刑法第五十六條之規定以一普通竊盜罪論，依法應加重其刑。移送併辦部分：
    檢察官移送被告鍾光甲另意圖為自己不法之所有，於八十八年六月八日所犯前開
    第一次竊盜犯罪，雖未據檢察官起訴，惟因該部分與已起訴部分，具有連續犯之
    裁判上一罪關係，依刑事訴訟法第二百六十七條之規定，上開未起訴部分已為起
    訴之效力所及，本院自得併予審究，附此甲。
四、原審據以論罪科刑，固非無見，惟被告前後之竊盜行為，既屬連續犯之裁判上一
    罪關係，為檢察官起訴效力所及，原審對此未予審酌，尚有未洽，檢察官上訴意
    旨，執此指摘原判決不當，為有理由；被告上訴意旨，仍執前詞，指摘原判決量
    刑過重，雖無理由，但原判決既有上開可議之處，自應由本院予以撤銷改判。爰
    審酌被告乃因自己之車牌遺失，一時思慮未周而誤蹈法網，前後二次犯行基於一
    概括犯意為之，所犯情節皆尚非重大等一切情狀，茲量處如主文所示第二項之刑
    。又被告前曾於八十年間因過失傷害罪受有期徒刑二月之宣告，已於八十年六月
    十九日易科罰金執行完畢，五年以內未曾受有期徒刑以上之刑之宣告，有被告全
    國前案紀錄表一份附卷可稽，被告經此次教訓後，當知警惕，應無再犯之虞，本
    院認被告所受刑之宣告，以暫不執行為適當，併予宣告緩刑年。
五、據上論斷，應依刑事訴訟法第三百六十九條第一項前段、第三百六十四條、第二
    百九十九條第一項前段、刑法第三百二十條第一項、第五十六條、第七十四條第
    二款、罰金罰鍰提高標準條例第一條前段，判決如主文。
本案經檢察官邱榮藏到庭執行職務。
中    華    民    國     八十九     年       一       月     二十六     日
                              臺灣高等法院高雄分院刑事第九庭
                                  審判長法官  張甲松
                                        法官  張盛喜
                                        法官  任森銓
右正本證甲與原本無異。
不得上訴。
                                      書記官  張文斌
中    華    民    國     八十九     年       一       月     二十八     日
附錄：本判決論罪科刑法條：
刑法第三百二十條第一項：
意圖為自己或第三人不法之所有，而竊取他人之動產者，為竊盜罪，處五年以下有期
徒刑、拘役或五百元以下罰金。
                                                                        Ｂ


司法院資訊處製作；財團法人民間司法改革基金會備份。
